Inventaris van het archief van de Kamer van Koophandel en Fabrieken voor Dordrecht en omstreken: Handelsregister, 1922- na 1960
Nationaal Archief, Den Haag
- 16713 - 16741, 752
  De volgende nummers ontbreken: 16720, 16727, 16732, 16735, 16740.
- 16742 - 16776, 753
  De volgende nummers ontbreken: 16742, 16744, 16747, 16748, 16752, 16754, 16755, 16759, 16761, 16762.
- 16777 - 16802, 754
  De volgende nummers ontbreken: 16778.
- 16803 - 16834, 755
  De volgende nummers ontbreken: 16803, 16806, 16819, 16820, 16827, 16828, 16831.
- 16835 - 16860, 756
  De volgende nummers ontbreken: 16848, 16851, 16855.
- 16861 - 16885, 757
  De volgende nummers ontbreken: 16866, 16871, 16877.
- 16886 - 16912, 758
  De volgende nummers ontbreken: 16899, 16901.
- 16913 - 16941, 759
  De volgende nummers ontbreken: 16915, 16918, 16919, 16936.
- 16942 - 16973, 760
  De volgende nummers ontbreken: 16944, 16945, 16946, 16958, 16962, 16963, 16968.
- 16974 - 17004, 761
  De volgende nummers ontbreken: 16977, 16980, 16981, 16982, 16987, 16992.
- 17005 - 17030, 762
  De volgende nummers ontbreken: 17019, 17020.
- 17031 - 17055, 763
  De volgende nummers ontbreken: 17033, 17047.
- 17056 - 17080, 764
  De volgende nummers ontbreken: 17061, 17063.
- 17081 - 17110, 765
  De volgende nummers ontbreken: 17083, 17087, 17098, 17100, 17107.
- 17111 - 17138, 766
  De volgende nummers ontbreken: 17116, 17125, 17127, 17137.
- 17139 - 17168, 767
  De volgende nummers ontbreken: 17142, 17147, 17151, 17167.
- 17169 - 17200, 768
  De volgende nummers ontbreken: 17172, 17175, 17176, 17179, 17181, 17193, 17195, 17197.
- 17201 - 17225, 769
  De volgende nummers ontbreken: 17212, 17213, 17218, 17224.
- 17226 - 17248, 770
  De volgende nummers ontbreken: 17227, 17235.
- 17249 - 17279, 771
  De volgende nummers ontbreken: 17249, 17254, 17255, 17262, 17269, 17275.
- 17280 - 17304, 772
  De volgende nummers ontbreken: 17287, 17291, 17294.
- 17305 - 17328, 773
  De volgende nummers ontbreken: 17327.
- 17329 - 17350, 774
  De volgende nummers ontbreken: 17334.
- 17351 - 17378, 775
  De volgende nummers ontbreken: 17356, 17362, 17367, 17372, 17376.
- 17379 - 17402, 776
  De volgende nummers ontbreken: 17381, 17386, 17391, 17393.
- 17403 - 17427, 777
  De volgende nummers ontbreken: 17404, 17406, 17410, 17413, 17418.
- 17428 - 17449, 778
- 17450 - 17476, 779
  De volgende nummers ontbreken: 17460, 17464, 17465, 17466, 17474.
- 17477 - 17504, 780
  De volgende nummers ontbreken: 17477, 17482, 17484, 17487, 17493, 17495, 17502.
- 17505 - 17527, 781
  De volgende nummers ontbreken: 17526.
- 17528 - 17543, 782
  De volgende nummers ontbreken: 17535.
- 17544 - 17570, 783
  De volgende nummers ontbreken: 17548, 17554, 17563, 17568.
- 17571 - 17601, 784
  De volgende nummers ontbreken: 17577, 17578, 17588, 17591, 17593, 17595, 17597, 17600.
- 17602 - 17632, 785
  De volgende nummers ontbreken: 17603, 17606, 17618, 17619, 17624, 17626, 17629.
- 17633 - 17657, 786
  De volgende nummers ontbreken: 17642, 17644.
- 17658 - 17682, 787
  De volgende nummers ontbreken: 17671, 17676.
- 17683 - 17712, 788
  De volgende nummers ontbreken: 17683, 17684, 17686, 17699, 17704.
- 17713 - 17734, 789
  De volgende nummers ontbreken: 17722, 17723.
- 17735 - 17751, 790
- 17752 - 17774, 791
  De volgende nummers ontbreken: 17752, 17755.
- 17775 - 17801, 792
  De volgende nummers ontbreken: 17776, 17793, 17797.
- 17802 - 17828, 793
  De volgende nummers ontbreken: 17802, 17805.
- 17829 - 17855, 794
  De volgende nummers ontbreken: 17838, 17849, 17851, 17853, 17854.
- 17856 - 17884, 795
  De volgende nummers ontbreken: 17860, 17862, 17871, 17873, 17874.
- 17885 - 17914, 796
  De volgende nummers ontbreken: 17896, 17901, 17903, 17905, 17910.
- 17915 - 17940, 797
  De volgende nummers ontbreken: 17921.
- 17941 - 17975, 798
  De volgende nummers ontbreken: 17941, 17943, 17946, 17948, 17951, 17957, 17958, 17962, 17966, 17973.
- 17976 - 18008, 799
  De volgende nummers ontbreken: 17980, 17985, 17987, 17990, 17992, 17994, 18000, 18002, 18006.
- 18009 - 18041, 800
  De volgende nummers ontbreken: 18011, 18012, 18014, 18015, 18021, 18028, 18029, 18038, 18039.
- 18042 - 18068, 801
  De volgende nummers ontbreken: 18042, 18059, 18065.
- 18069 - 18094, 802
  De volgende nummers ontbreken: 18070, 18085.
- 18095 - 18122, 803
  De volgende nummers ontbreken: 18099, 18101, 18107, 18119.
- 18123 - 18149, 804
  De volgende nummers ontbreken: 18127, 18132, 18142.
- 18150 - 18177, 805
  De volgende nummers ontbreken: 18150, 18152, 18156, 18169, 18173.
- 18178 - 18203, 806
  De volgende nummers ontbreken: 18181, 18193.
- 18204 - 18233, 807
  De volgende nummers ontbreken: 18211, 18214, 18215, 18219, 18225, 18232.
- 18234 - 18260, 808
  De volgende nummers ontbreken: 18240, 18247, 18249, 18254.
- 18261 - 18289, 809
  De volgende nummers ontbreken: 18268, 18276, 18277, 18281, 18287.
- 18290 - 18314, 810
  De volgende nummers ontbreken: 18302.
- 18315 - 18340, 811
  De volgende nummers ontbreken: 18330, 18335.
- 18341 - 18366, 812
  De volgende nummers ontbreken: 18350, 18362.
- 18367 - 18392, 813
  De volgende nummers ontbreken: 18374, 18379, 18389, 18390.
- 18393 - 18421, 814
  De volgende nummers ontbreken: 18405, 18408, 18413, 18417.
- 18422 - 18451, 815
  De volgende nummers ontbreken: 18424, 18425, 18433, 18440, 18444, 18446, 18449.
- 18452 - 18478, 816
  De volgende nummers ontbreken: 18452, 18453, 18455, 18465, 18472, 18477.
- 18479 - 18510, 817
  De volgende nummers ontbreken: 18480, 18481, 18483, 18486, 18491, 18502, 18506.
- 18511 - 18538, 818
  De volgende nummers ontbreken: 18512, 18516, 18519.
- 18539 - 18564, 819
  De volgende nummers ontbreken: 18562.
- 18565 - 18596, 820
  De volgende nummers ontbreken: 18569, 18570, 18575, 18577, 18578, 18587, 18593.
- 18597 - 18625, 821
  De volgende nummers ontbreken: 18604, 18614, 18619, 18620.
- 18626 - 18658, 822
  De volgende nummers ontbreken: 18627, 18629, 18636, 18638, 18641, 18643, 18646, 18653.
- 18659 - 18690, 823
  De volgende nummers ontbreken: 18667, 18671, 18679, 18681, 18682, 18683, 18686.
- 18691 - 18721, 824
  De volgende nummers ontbreken: 18691, 18695, 18712, 18714, 18715, 18717.
- 18722 - 18750, 825
  De volgende nummers ontbreken: 18722, 18725, 18729, 18730.
- 18751 - 18779, 826
  De volgende nummers ontbreken: 18754, 18759, 18773, 18775.
- 18780 - 18809, 827
  De volgende nummers ontbreken: 18784, 18786, 18790, 18794, 18805.
- 18810 - 18836, 828
  De volgende nummers ontbreken: 18812, 18816, 18820, 18825, 18827, 18828, 18829.
- 18837 - 18854, 829
  De volgende nummers ontbreken: 18844, 18851.
- 18855 - 18878, 830
  De volgende nummers ontbreken: 18855, 18858, 18867, 18875, 18877.
- 18879 - 18896, 831
  De volgende nummers ontbreken: 18886, 18895.
- 18897 - 18918, 832
  De volgende nummers ontbreken: 18903, 18906, 18910, 18914.
- 18919 - 18936, 833
  De volgende nummers ontbreken: 18926, 18929.
- 18937 - 18961, 834
  De volgende nummers ontbreken: 18938, 18939, 18943, 18947, 18948, 18951, 18955.
- 18962 - 18985, 835
  De volgende nummers ontbreken: 18964, 18966, 18967, 18973, 18976, 18977, 18980, 18981.
- 18986 - 19004, 836
  De volgende nummers ontbreken: 18988, 18996.
- 19005 - 19027, 837
  De volgende nummers ontbreken: 19008, 19014, 19021, 19025, 19026.
- 19028 - 19049, 838
  De volgende nummers ontbreken: 19032, 19036, 19040, 19044, 19046, 19047.
- 19050 - 19066, 839
  De volgende nummers ontbreken: 19053.
- 19067 - 19086, 840
  De volgende nummers ontbreken: 19068, 19072, 19079, 19080.
- 19087 - 19104, 841
  De volgende nummers ontbreken: 19094, 19095.
- 19105 - 19118, 842
- 19119 - 19133, 843
  De volgende nummers ontbreken: 19125, 19130
- 19134 - 19154, 844
  De volgende nummers ontbreken: 19137, 19139, 19144.
- 19155 - 19168, 845
  De volgende nummers ontbreken: 19160.
- 19169 - 19189, 846
  De volgende nummers ontbreken: 19175, 19177.
- 19190 - 19197, 847
- 19198 - 19217, 848
  De volgende nummers ontbreken: 19200, 19205.
- 19218 - 19240, 849
  De volgende nummers ontbreken: 19221, 19222, 19228, 19229, 19230, 19236.
- 19241 - 19265, 850
  De volgende nummers ontbreken: 19242, 19246, 19248, 19250, 19260, 19264.
- 19266 - 19285, 851
  De volgende nummers ontbreken: 19276, 19281, 19284.
- 19286 - 19302, 852
  De volgende nummers ontbreken: 19287.
- 19303 - 19320, 853
  De volgende nummers ontbreken: 19303, 19309, 19313, 19315.
- 19321 - 19342, 854
  De volgende nummers ontbreken: 19336, 19337, 19340.
- 19343 - 19368, 855
  De volgende nummers ontbreken: 19352, 19358, 19359, 19361, 19365, 19366.
- 19369 - 19395, 856
  De volgende nummers ontbreken: 19374, 19377, 19381, 19387, 19392, 19393, 19394.
- 19396 - 19417, 857
  De volgende nummers ontbreken: 19396, 19398, 19413.
- 19418 - 19438, 858
  De volgende nummers ontbreken: 19422, 19432, 19433.
- 19439 - 19472, 859
  De volgende nummers ontbreken: 19440, 19445, 19447, 19448, 19454, 19455, 19458, 19460, 19463, 19465, 19469, 19471.
- 19473 - 19503, 860
  De volgende nummers ontbreken: 19476, 19478, 19480, 19487, 19488, 19490, 19491, 19494, 19498, 19499, 19501.
- 19504 - 19532, 861
  De volgende nummers ontbreken: 19504, 19506, 19516, 19519.
- 19533 - 19558, 862
  De volgende nummers ontbreken: 19543, 19546, 19548, 19549, 19554, 19556.
- 19559 - 19573, 863
  De volgende nummers ontbreken: 19567.
- 19574 - 19600, 864
  De volgende nummers ontbreken: 19578, 19590, 19594.
- 19601 - 19630, 865
  De volgende nummers ontbreken: 19602, 19607, 19608, 19618, 19622, 19623, 19625.
- 19631 - 19659, 866
  De volgende nummers ontbreken: 19639, 19640, 19648, 19649, 19653.
- 19660 - 19687, 867
  De volgende nummers ontbreken: 19662, 19667, 19670, 19673.
- 19688 - 19719, 868
  De volgende nummers ontbreken: 19692, 19693, 19696, 19697, 19699, 19704.
- 19720 - 19746, 869
  De volgende nummers ontbreken: 19736, 19738.
- 19747 - 19777, 870
  De volgende nummers ontbreken: 19755, 19763, 19764, 19767, 19775, 19776.
- 19778 - 19807, 871
  De volgende nummers ontbreken: 19778, 19781, 19786, 19791, 19792.
- 19808 - 19833, 872
  De volgende nummers ontbreken: 19810, 19827, 19828.
- 19834 - 19855, 873
  De volgende nummers ontbreken: 19837, 19850.
- 19856 - 19883, 874
  De volgende nummers ontbreken: 19859, 19860, 19877, 19882.
- 19884 - 19913, 875
  De volgende nummers ontbreken: 19884, 19885, 19886, 19891, 19892.
- 19914 - 19939, 876
  De volgende nummers ontbreken: 19927, 19930, 19931.
- 19940 - 19963, 877
  De volgende nummers ontbreken: 19946, 19948, 19955, 19961.
- 19964 - 19986, 878
  De volgende nummers ontbreken: 19965, 19971, 19977.
- 19987 - 20012, 879
  De volgende nummers ontbreken: 19996.
- 20013 - 20042, 880
  De volgende nummers ontbreken: 20017, 20020, 20035, 20037, 20041.
- 20043 - 20073, 881
  De volgende nummers ontbreken: 20043, 20048, 20051, 20052, 20053, 20063, 20064.
- 20074 - 20100, 882
  De volgende nummers ontbreken: 20084, 20099.
- 20101 - 20128, 883
  De volgende nummers ontbreken: 20114, 20115, 20117, 20121, 20127.
- 20129 - 20155, 884
  De volgende nummers ontbreken: 20132, 20154.
- 20156 - 20177, 885
- 20178 - 20200, 886
  De volgende nummers ontbreken: 20198.
- 20201 - 20224, 887
  De volgende nummers ontbreken: 20209.
- 20225 - 20257, 888
  De volgende nummers ontbreken: 20227, 20233, 20236, 20241, 20243, 20244, 20247, 20250, 20251, 20255.
- 20258 - 20273, 889
  De volgende nummers ontbreken: 20260, 20267.
- 20274 - 20299, 890
  De volgende nummers ontbreken: 20274, 20283, 20285.
- 20300 - 20332, 891
  De volgende nummers ontbreken: 20304, 20305, 20306, 20310, 20313, 20317, 20318, 20329.
- 20333 - 20359, 892
  De volgende nummers ontbreken: 20334, 20355.
- 20360 - 20387, 893
  De volgende nummers ontbreken: 20361, 20371, 20374.
- 20388 - 20417, 894
  De volgende nummers ontbreken: 20388, 20391, 20406, 20408, 20415.
- 20418 - 20448, 895
  De volgende nummers ontbreken: 20421, 20422, 20425, 20426, 20427, 20434, 20442.
- 20449 - 20469, 896
  De volgende nummers ontbreken: 20449, 20457, 20466.
- 20470 - 20491, 897
  De volgende nummers ontbreken: 20470, 20483.
- 20492 - 20514, 898
  De volgende nummers ontbreken: 20493, 20502, 20507.
- 20515 - 20541, 899
  De volgende nummers ontbreken: 20522, 20531.
- 20542 - 20568, 900
  De volgende nummers ontbreken: 20550, 20553, 20561, 20564.
- 20569 - 20596, 901
  De volgende nummers ontbreken: 20572, 20581, 20593.
- 20597 - 20628, 902
  De volgende nummers ontbreken: 20597, 20598, 20599, 20607, 20610, 20613, 20623.
- 20629 - 20655, 903
  De volgende nummers ontbreken: 20640, 20642, 20646.
- 20656 - 20679, 904
  De volgende nummers ontbreken: 20660, 20677.
- 20680 - 20702, 905
  De volgende nummers ontbreken: 20680, 20684, 20697, 20700.
- 20703 - 20724, 906
- 20725 - 20750, 907
  De volgende nummers ontbreken: 20726, 20728, 20734, 20737, 20743, 20749.
- 20751 - 20772, 908
- 20773 - 20797, 909
  De volgende nummers ontbreken: 20775, 20780, 20789, 20790, 20795.
- 20798 - 20822, 910
  De volgende nummers ontbreken: 20801, 20806, 20817.
- 20823 - 20848, 911
  De volgende nummers ontbreken: 20830, 20831, 20846.
- 20849 - 20875, 912
  De volgende nummers ontbreken: 20857, 20868, 20870, 20872.
- 20876 - 20899, 913
  De volgende nummers ontbreken: 20887.
- 20900 - 20927, 914
  De volgende nummers ontbreken: 20901, 20903, 20909, 20913, 20923, 20924.
- 20928 - 20950, 915
  De volgende nummers ontbreken: 20932, 20942.
- 20951 - 20964, 916
- 20964 II - 20980, 917
  De volgende nummers ontbreken: 20967, 20977.
- 20981 - 21005, 918
  De volgende nummers ontbreken: 20984, 20986, 20997, 20998.
- 21006 - 21031, 919
  De volgende nummers ontbreken: 21008, 21009, 21012, 21029.
- 21032 - 21055, 920
  De volgende nummers ontbreken: 21032, 21040.
- 21056 - 21080, 921
  De volgende nummers ontbreken: 21059, 21065, 21075.
- 21081 - 21106, 922
  De volgende nummers ontbreken: 21083, 21099, 21101, 21103.
- 21107 - 21122, 923
  De volgende nummers ontbreken: 21113, 21120.
- 21123 - 21145, 924
  De volgende nummers ontbreken: 21131, 21132.
- 21146 - 21170, 925
  De volgende nummers ontbreken: 21147, 21150, 21160, 21166.
- 21171 - 21196, 926
  De volgende nummers ontbreken: 21171, 21172, 21180, 21182, 21189, 21192.
- 21197 - 21217, 927
  De volgende nummers ontbreken: 21215.
- 21218 - 21247, 928
  De volgende nummers ontbreken: 21220, 21224, 21225, 21226, 21230, 21231, 21234, 21246.
- 21248 - 21277, 929
  De volgende nummers ontbreken: 21253, 21254, 21255, 21257, 21261, 21262, 21266, 21274.
- 21278 - 21305, 930
  De volgende nummers ontbreken: 21282, 21283, 21294, 21300, 21301, 21302.
- 21306 - 21331, 931
  De volgende nummers ontbreken: 21309, 21312.
- 21332 - 21353, 932
  De volgende nummers ontbreken: 21334.
- 21354 - 21379, 933
  De volgende nummers ontbreken: 21364, 21372.
- 21380 - 21403, 934
  De volgende nummers ontbreken: 21389, 21400.
- 21404 - 21426, 935
  De volgende nummers ontbreken: 21418.
- 21427 - 21449, 936
  De volgende nummers ontbreken: 21428, 21444.
- 21450 - 21471, 937
  De volgende nummers ontbreken: 21455, 21463.
- 21472 - 21494, 938
  De volgende nummers ontbreken: 21485.
- 21495 - 21518, 939
  De volgende nummers ontbreken: 21497, 21498, 21511.
- 21519 - 21543, 940
  De volgende nummers ontbreken: 21524, 21527, 21530.
- 21544 - 21567, 941
  De volgende nummers ontbreken: 21551, 21556, 21557, 21561.
- 21568 - 21594, 942
  De volgende nummers ontbreken: 21568, 21572, 21577, 21586, 21591.
- 21595 - 21615, 943
- 21616 - 21640, 944
  De volgende nummers ontbreken: 21617, 21619, 21630.
- 21641 - 21667, 945
  De volgende nummers ontbreken: 21645, 21649, 21650, 21659, 21661.
- 21668 - 21694, 946
  De volgende nummers ontbreken: 21669, 21675, 21683, 21692, 21693.
- 21695 - 21721, 947
  De volgende nummers ontbreken: 21701, 21707, 21709, 21715.
- 21722 - 21747, 948
  De volgende nummers ontbreken: 21725, 21730, 21731, 21743.
- 21748 - 21767, 949
- 21768 - 21789, 950
  De volgende nummers ontbreken: 21768, 21777.
- 21790 - 21816, 951
  De volgende nummers ontbreken: 21793, 21797, 21799, 21811.
- 21817 - 21840, 952
  De volgende nummers ontbreken: 21832, 21837.
- 21841 - 21865, 953
  De volgende nummers ontbreken: 21844, 21846, 21862.
- 21866 - 21893, 954
  De volgende nummers ontbreken: 21875, 21881, 21883, 21886, 21889.
- 21894 - 21925, 955
  De volgende nummers ontbreken: 21895, 21896, 21903, 21905, 21911, 21913, 21916, 21923, 21924.
- 21926 - 21947, 956
  De volgende nummers ontbreken: 21928, 21944.
- 21948 - 21970, 957
  De volgende nummers ontbreken: 21953, 21960.
- 21971 - 21994, 958
  De volgende nummers ontbreken: 21980, 21989, 21990, 21991.
- 21995 - 22021, 959
  De volgende nummers ontbreken: 22001, 22002, 22009, 22016, 22017.
- 22022 - 22045, 960
  De volgende nummers ontbreken: 22022, 22023, 22025, 22041.
- 22046 - 22076, 961
  De volgende nummers ontbreken: 22051, 22053, 22054, 22056, 22060, 22061, 22063, 22067, 22071, 22072.
- 22077 - 22099, 962
  De volgende nummers ontbreken: 22079, 22085, 22097.
- 22100 - 22121, 963
  De volgende nummers ontbreken: 22108, 22113.
- 22122 - 22144, 964
  De volgende nummers ontbreken: 22122, 22128.
- 22145 - 22176, 965
  De volgende nummers ontbreken: 22146, 22150, 22153, 22154, 22156, 22158, 22162, 22165, 22171, 22173.
- 22177 - 22205, 966
  De volgende nummers ontbreken: 22178, 22181, 22183, 22185, 22191, 22197, 22203.
- 22206 - 22229, 967
  De volgende nummers ontbreken: 22209, 22210, 22214, 22218, 22223.
- 22230 - 22256, 968
  De volgende nummers ontbreken: 22234, 22238, 22240, 22244, 22248, 22249, 22252, 22254.
- 22257 - 22279, 969
  De volgende nummers ontbreken: 22261, 22264, 22265, 22268, 22271.
- 22280 - 22297, 970
  De volgende nummers ontbreken: 22291.
- 22298 - 22319, 971
  De volgende nummers ontbreken: 22298, 22306, 22310, 22317.
- 22320 - 22341, 972
  De volgende nummers ontbreken: 22325, 22327, 22336, 22337, 22340.
- 22342 - 22366, 973
  De volgende nummers ontbreken: 22344, 22348, 22349, 22359, 22360, 22363.
- 22367 - 22393, 974
  De volgende nummers ontbreken: 22369, 22374, 22382, 22387, 22390, 22391, 22392.
- 22394 - 22415, 975
  De volgende nummers ontbreken: 22406, 22409, 22413.
- 22416 - 22440, 976
  De volgende nummers ontbreken: 22416, 22419, 22427, 22430, 22431, 22434, 22438.
- 22441 - 22460, 977
- 22461 - 22482, 978
  De volgende nummers ontbreken: 22464, 22466.
- 22483 - 22510, 979
  De volgende nummers ontbreken: 22485, 22489, 22491, 22492, 22498, 22503, 22506.
- 22511 - 22536, 980
  De volgende nummers ontbreken: 22517, 22521, 22522, 22525, 22526, 22533.
- 22537 - 22563, 981
  De volgende nummers ontbreken: 22537, 22543, 22545, 22549, 22553, 22560, 22561.
- 22564 - 22588, 982
  De volgende nummers ontbreken: 22564, 22566, 22578, 22580, 22585.
- 22589 - 22612, 983
  De volgende nummers ontbreken: 22590, 22594, 22600, 22605.
- 22613 - 22635, 984
  De volgende nummers ontbreken: 22621, 22627, 22633.
- 22636 - 22664, 985
  De volgende nummers ontbreken: 22641, 22642, 22646, 22647, 22648, 22656, 22657, 22660, 22663.
- 22665 - 22684, 986
  De volgende nummers ontbreken: 22668.
- 22685 - 22709, 987
  De volgende nummers ontbreken: 22689, 22691, 22692, 22694, 22696, 22698, 22699, 22705, 22706, 22708.
- 22710 - 22734, 988
  De volgende nummers ontbreken: 22712, 22716, 22723, 22725, 22730.
- 22735 - 22760, 989
  De volgende nummers ontbreken: 22735, 22737, 22740, 22741, 22753, 22757.
- 22761 - 22783, 990
  De volgende nummers ontbreken: 22761, 22769, 22770, 22774, 22776, 22779.
- 22784 - 22806, 991
  De volgende nummers ontbreken: 22786, 22789, 22794.
- 22807 - 22834, 992
  De volgende nummers ontbreken: 22807, 22815, 22817, 22824, 22826, 22833.
- 22835 - 22863, 993
  De volgende nummers ontbreken: 22836, 22841, 22844, 22847, 22852, 22854, 22856, 22861, 22862.
- 22864 - 22895, 994
  De volgende nummers ontbreken: 22873, 22875, 22878, 22881, 22884, 22885, 22889, 22892, 22893, 22894.
- 22896 - 22921, 995
  De volgende nummers ontbreken: 22898, 22904, 22915, 22918.
- 22922 - 22954, 996
  De volgende nummers ontbreken: 22922, 22925, 22931, 22933, 22939, 22941, 22943, 22945, 22947, 22948, 22951, 22953.
- 22955 - 22981, 997
  De volgende nummers ontbreken: 22957, 22963, 22965, 22974, 22975, 22979.
- 22982 - 23006, 998
  De volgende nummers ontbreken: 22982, 22985, 23000, 23003, 23004.
- 23007 - 23036, 999
  De volgende nummers ontbreken: 23008, 23009, 23010, 23013, 23016, 23023, 23026.
- 23037 - 23060, 1000
  De volgende nummers ontbreken: 23039, 23044, 23046, 23050, 23053, 23056.
- 23061 - 23084, 1001
  De volgende nummers ontbreken: 23069, 23074, 23075.
- 23085 - 23110, 1002
  De volgende nummers ontbreken: 23086, 23087, 23089, 23100, 23101, 23104.
- 23111 - 23140, 1003
  De volgende nummers ontbreken: 23116, 23117, 23127, 23128, 23132 t/m 23137.
- 23141 - 23165, 1004
  De volgende nummers ontbreken: 23141, 23150, 23156, 23162, 23163.
- 23166 - 23192, 1005
  De volgende nummers ontbreken: 23166, 23174, 23175, 23178, 23179, 23180.
- 23193 - 23217, 1006
  De volgende nummers ontbreken: 23194, 23195, 23200, 23203, 23205, 23212.
- 23218 - 23243, 1007
  De volgende nummers ontbreken: 23218, 23220, 23222, 23225, 23237, 23241.
- 23244 - 23267, 1008
  De volgende nummers ontbreken: 23246, 23248, 23250, 23252, 23259.
- 23268 - 23293, 1009
  De volgende nummers ontbreken: 23274, 23275, 23278, 23284, 23285, 23288, 23292.
- 23294 - 23323, 1010
  De volgende nummers ontbreken: 23294, 23296, 23297, 23301, 23305, 23308, 23311, 23312.
- 23324 - 23351, 1011
  De volgende nummers ontbreken: 23325, 23328, 23335, 23344, 23348, 23349.
- 23352 - 23379, 1012
  De volgende nummers ontbreken: 23352, 23354, 23362, 23365, 23366, 23370, 23373, 23374.
- 23380 - 23405, 1013
  De volgende nummers ontbreken: 23383, 23385, 23394, 23396, 23399, 23404.
- 23406 - 23429, 1014
  De volgende nummers ontbreken: 23406, 23407, 23409, 23412, 23417, 23420, 23426, 23428.
- 23430 - 23458, 1015
  De volgende nummers ontbreken: 23433, 23438, 23442, 23449, 23450, 23453, 23454, 23455, 23457.
- 23459 - 23480, 1016
  De volgende nummers ontbreken: 23462, 23464.
- 23481 - 23506, 1017
  De volgende nummers ontbreken: 23481, 23484, 23486, 23488, 23489, 23492.
- 23507 - 23531, 1018
  De volgende nummers ontbreken: 23508, 23510, 23514, 23528, 23529.
- 23532 - 23558, 1019
  De volgende nummers ontbreken: 23532, 23534, 23545, 23546, 23552, 23556, 23557.
- 23559 - 23578, 1020
- 23579 - 23602, 1021
  De volgende nummers ontbreken: 23580, 23589.
- 23603 - 23633, 1022
  De volgende nummers ontbreken: 23611, 23614, 23615, 23619, 23623, 23624, 23625, 23631.
- 23634 - 23664, 1023
  De volgende nummers ontbreken: 23637, 23638, 23639, 23644, 23646, 23647, 23654, 23656, 23659.
- 23665 - 23691, 1024
  De volgende nummers ontbreken: 23672, 23678, 23680, 23681, 23683, 23688.
- 23692 - 23718, 1025
  De volgende nummers ontbreken: 23698, 23700, 23706, 23707, 23708.
- 23719 - 23747, 1026
  De volgende nummers ontbreken: 23725, 23727, 23730, 23732, 23734, 23735, 23740, 23741, 23742.
- 23748 - 23773, 1027
  De volgende nummers ontbreken: 23750, 23758, 23761, 23763.
- 23774 - 23804, 1028
  De volgende nummers ontbreken: 23776, 23778, 23779, 23783, 23788, 23789, 23790, 23794, 23795, 23799, 23803.
- 23805 - 23827, 1029
  De volgende nummers ontbreken: 23818, 23820, 23822, 23824, 23825, 23826.
- 23828 - 23854, 1030
  De volgende nummers ontbreken: 23828, 23833, 23837, 23838, 23840, 23845, 23851, 23852.
- 23855 - 23887, 1031
  De volgende nummers ontbreken: 23861, 23862, 23864, 23865, 23868, 23869, 23870, 23872, 23873, 23874, 23878, 23881, 23884.
- 23888 - 23917, 1032
  De volgende nummers ontbreken: 23889, 23893, 23895, 23896, 23897, 23904, 23907, 23908, 23911, 23913, 23915.
- 23918 - 23936, 1033
  De volgende nummers ontbreken: 23924, 23925.
- 23937 - 23964, 1034
  De volgende nummers ontbreken: 23938, 23940, 23945, 23946, 23947, 23948.
- 23965 - 23994, 1035
  De volgende nummers ontbreken: 23965, 23967, 23971, 23974, 23975, 23978, 23980, 23983, 23984, 23989.
- 23995 - 24019, 1036
  De volgende nummers ontbreken: 23997, 23998, 23999, 24004, 24015, 24018.
- 24020 - 24046, 1037